---
title: "Guia TP MLE"
author: "Agustin Muñoz González"
date: "26/6/2020"
output: pdf_document
---

```{r setup, include=FALSE}
knitr::opts_chunk$set(echo = TRUE)
```

# Preparamos el entorno
```{r}
rm(list=ls())
library(ggplot2)
library(tidyr)
library(gganimate)
datos=read.table("GRB_afterglow.dat.csv",header=T, skip=1)
flux=datos$f
```

# Estimación bajo modelo Gamma $\Gamma(\alpha, \lambda)$:

Distribución Gamma de parámetros $\alpha>0, \lambda > 0, X_i \sim \Gamma(\alpha, \lambda)$.

$$f(x)=\frac{\lambda^{\alpha}}{\Gamma(\alpha)}x^{\alpha-1}e^{-\lambda x}.$$

Los estimadores de los parámetros $\alpha$ y $\lambda$ que son fáciles de computar son los obtenidos por
el Método de Momentos y corresponden a:

\begin{align*}
  \widetilde{\alpha} &= \frac{n\overline{X_n}^2}{\sum_i (X_i-\overline{X_n})^2} \\
  \widetilde{\lambda} &= \frac{n\overline{X_n}}{\sum_i (X_i-\overline{X_n})^2}.
\end{align*}

(esto sale de que 
\begin{align*}
  \frac{\widetilde{\alpha}}{\widetilde{\lambda}}&=E_{\alpha,\lambda}(X_1)=\frac{1}{n}\sum_i X_i=\bar{X_n} \\
  Var_{\alpha,\lambda}(X_1)&=\frac{\alpha}{\lambda^2} \\
  Var_{\alpha,\lambda}(X_1)&=E_{\alpha,\lambda}(X_1^2)-E_{\alpha,\lambda}(X_1)^2\\
  \frac{\widetilde{\alpha}}{\widetilde{\lambda}^2}-\frac{\widetilde{\alpha}^2}{\widetilde{\lambda}^2}&= E_{\alpha,\lambda}(X_1^2) = \frac{1}{n}\sum_i X_i^2
\end{align*}
y resolviendo el sistema obtengo las estimaciones de arriba)

Por otro lado, la verosimilitud, cuando $x_i\geq 0 \forall i$, resulta

\begin{align*}
L(\alpha,\lambda;x)&=\prod_i f(x_i,\alpha,\lambda) \\
&=\prod_i \frac{\lambda^{\alpha}}{\Gamma(\alpha)}x_i^{\alpha-1}e^{-\lambda x_i} \\
&=\frac{\lambda^{n\alpha}}{\Gamma(\alpha)^n}e^{-\lambda\sum_i x_i}\bigg\{\prod_i x_i\bigg\}^{\alpha-1}.
\end{align*}

Por lo tanto, se obtiene que la log-verosimilitud es:

$$l(\alpha,\lambda;x)=n\alpha \log(\lambda)-n\log(\Gamma(\alpha))+(\alpha-1)\sum_i \log(x_i)-\lambda \sum_i x_i.$$

En este caso, no hay fórmula cerrada para obtener los valores que maximizan esta expresión
y se utilizan métodos numéricos para la aproximación de los mismos.

1. Implementar una función MME.gamma que tenga por argumento un conjunto de
datos x = (x 1 , . . . , x n ) y devuelva los estimadores de momentos de $\alpha$ y $\lambda$.

\underline{Resolución:}

Definimos la función del estimador de momentos.

```{r}
MME.gamma=function(datos){
  n=length(datos)
  promedio=mean(datos)
  aux=c()
  for(i in datos){
    aux=c(aux, (i-promedio)^2)
  }
  alpha=n*promedio^2/sum(aux)
  lambda=n*promedio/sum(aux)
  c(alpha,lambda)
}
```


2. Suponiendo que los datos de flux provienen de una población con distribución Gamma,
estimar $\alpha$ y $\lambda$ usando la función MME.gamma.

\underline{Resolución:}

Aproximamos los parámetros alpha y lambda de los datos usando la función anterior.
```{r}
alpha_MME=MME.gamma(flux)[1]
alpha_MME
lambda_MME=MME.gamma(flux)[2]
lambda_MME
```

3. Estimar P (X < 40) usando las estimaciones obtenidas y el método plug-in, es decir
reemplazando cada parámetro por su valor estimado. Comparar con las estimaciones
obtenidas en la Guía de clase.

\underline{Resolución:}

Usamos el comando pgamma(p, shape=alfa,rate=lambda) o pgamma(p,shape=alfa,scale=1/lambda).

```{r}
pgamma(40, shape=alpha_MME,rate=lambda_MME)
```


4. Graficar la empírica asociada a los datos flux y superponer la función de distribución
acumulada Gamma con los parámetros que considere pertinentes. Comparar con los
gráficos obtenidos en la Guía de clase.

\underline{Resolución:}

Definimos en primer lugar la empírica.

```{r}
empirica=function(t){
  mean(flux<t)
}
```

Ploteamos.
```{r}
datos_plot=data.frame(cbind('flux'=flux,
'empirica'=sapply(flux,empirica),
'acumulada'=sapply(flux,pgamma,shape=alpha_MME,rate=lambda_MME)))
ggplot(datos_plot)+
  geom_line(aes(x=flux,y=empirica,color='empirica'))+
  geom_line(aes(x=flux,y=acumulada,color='acumulada'))+
  scale_colour_manual("", 
                      breaks = c("empirica", "acumulada"),
                      values = c("blue", "red")) +
  xlab("flux") +
  scale_y_continuous("P(X<t)") + 
  labs(title="Empirica(t) vs Acumulada(t,alpha_MME,lambda_MME)")
```

Ahora graficamos lo mismo junto con la acumulada de la exponencial de la clase pasada para comparar todo. Para eso definimos la acumulada y la funcion EMV de la guia de la clase.
```{r}
F_exp=function(t,lambda){
  1-exp(-lambda*t)
}
EMV_exp=function(datos){
  1/mean(datos)
}
######################################
datos_plot=data.frame(cbind('flux'=flux,
'empirica'=sapply(flux,empirica),
'acumulada'=sapply(flux,pgamma,shape=alpha_MME,rate=lambda_MME),
'acumulada_exp'=sapply(flux,F_exp,lambda=EMV_exp(flux))))
ggplot(datos_plot)+
  geom_line(aes(x=flux,y=empirica,color='empirica'))+
  geom_line(aes(x=flux,y=acumulada,color='acumulada'))+
  geom_line(aes(x=flux,y=acumulada_exp,color='acumulada_exp'))+
  scale_colour_manual("", 
                      breaks = c("empirica", "acumulada", "acumulada_exp"),
                      values = c("blue", "red", "green")) +
  xlab("flux") +
  scale_y_continuous("P(X<t)") + 
  labs(title="Empirica(t) vs Acumulada(t,alpha_MME,lambda_MME) vs Acumulada_exp(t,EMV_exp)")+ 
  theme(plot.title = element_text(size=8))
# Esto ultimo es para variar el tamaño del título.
```


5. Realizar un histograma para los datos de flux y superponer la función de densidad
gamma con los parámetros que considere pertinentes.

\underline{Resolución:}

```{r}
datos_plot=data.frame(cbind(datos_plot,'densidad'=sapply(flux,dgamma,shape=alpha_MME,rate=lambda_MME)))
ggplot(datos_plot)+
  geom_histogram(aes(x=flux,y=..density..), 
                 binwidth=10,
                 # tengo que ver que binwidth pasarle para que la
                 # densidad quede linda.
                 # Rdo: El area de cada barra es 1.
                 fill="skyblue",color="black")+
  geom_line(aes(x=flux,y=densidad),color='red')
```

6. Bajo el mismo supuesto, calcular los estimadores de máxima verosimilitud de $\alpha$ y $\lambda$. Explorar el comando fitdistr de la libreria MASS. Comparar con los valores
obtenidos en ítems anteriores.
Repetir los tres ítems anteriores y comparar los resultados obtenidos.

\underline{Resolución:}

```{r}
library(MASS)
alpha_EMV=fitdistr(flux, 'gamma')$estimate[1]
alpha_EMV
alpha_MME
lambda_EMV=fitdistr(flux, 'gamma')$estimate[2]
lambda_EMV
lambda_MME
```
TIENE SENTIDO QUE NO DEN LO MISMO AMBOS METODOS, PORQUE DEPENDEN X EJ DE DONDE ARRANCAN Y SE QUEDAN CON EL VALOR MAS CERCANO AL LUGAR DONDE ARRANCAN (fitdistr HACE ALGO ASI), ENTONCES CAPAZ UNO TENIA CIERTO VALOR Y EL OTRO TENIA CERCA OTRO VALOR Y POR ESO DAN DISTINTO.

**GENERAR DATOS GAMMA Y ESTIMAR CON AMBOS ESTIMADORES Y CALCULAR LOS ERRORES CUADRATICOS. VER TAMBIEN CUANDO DA MAS GRANDE EMV Y CUANDO MME (X EJ GENERANDO UNA LISTA DE BOOLEANOS DONDE EN CADA LUGAR TENEMOS LA COMPARACION EMV<MME)**.

Repetimos los items anteriores con ambas estimaciones.

3. 

```{r}
pgamma(40, shape=alpha_MME,rate=lambda_MME)
pgamma(40, shape=alpha_EMV,rate=lambda_EMV)
```


4.

```{r}
datos_plot=data.frame(cbind('flux'=flux,
'empirica'=sapply(flux,empirica),
'acumulada_MME'=sapply(flux,pgamma,shape=alpha_MME,rate=lambda_MME),
'acumulada_EMV'=sapply(flux,pgamma,shape=alpha_EMV,rate=lambda_EMV),
'acumulada_exp'=sapply(flux,F_exp,lambda=EMV_exp(flux))))
ggplot(datos_plot)+
  geom_line(aes(x=flux,y=empirica,color='empirica'))+
  geom_line(aes(x=flux,y=acumulada_MME,color='acumulada_MME'))+
  geom_line(aes(x=flux,y=acumulada_EMV,color='acumulada_EMV'))+
  geom_line(aes(x=flux,y=acumulada_exp,color='acumulada_exp'))+
  scale_colour_manual("", 
                      breaks = c("empirica", "acumulada_MME", "acumulada_EMV", "acumulada_exp"),
                      values = c("blue", "red", "magenta","green")) +
  xlab("flux") +
  scale_y_continuous("P(X<t)") + 
  labs(title="Empirica(t) vs Acumulada con MME vs Acumulada con EMV vs Acumulada_exp")+
  theme(plot.title = element_text(size=8))
```



5.

```{r}
datos_plot=data.frame(cbind(datos_plot,
                    'densidad_MME'=sapply(flux,dgamma,shape=alpha_MME,rate=lambda_MME),
                    'densidad_EMV'=sapply(flux,dgamma,shape=alpha_EMV,rate=lambda_EMV)))
ggplot(datos_plot)+
  geom_histogram(aes(x=flux,y=..density..), 
                 binwidth=10,
                 # tengo que ver que binwidth pasarle para que la
                 # densidad quede linda.
                 # Rdo: El area de cada barra es 1.
                 fill="skyblue",color="black")+
  geom_line(aes(x=flux,y=densidad_MME,color='densidad_MME'))+
  geom_line(aes(x=flux,y=densidad_EMV,color='densidad_EMV'))+
  scale_colour_manual("", 
                      breaks = c("ggplot density", "densidad_MME", "densidad_EMV"),
                      values = c("blue", "red", "green")) +
  xlab("flux") +
  scale_y_continuous("Densidad",limits = #c(0,min(max(sapply(flux,dgamma,shape=alpha_EMV,rate=lambda_EMV)),max(sapply(flux,dgamma,shape=alpha_MME,rate=lambda_MME))))
                       c(0,0.06)) + 
  labs(title="ggplot density vs dgamma con MME vs dgamma con EMV")
```

7. Estimar por el método de Máxima Verosimilitud el flux medio a partir de los datos.
¿Con qué valor podría comparar esta estimación?

\underline{Resolución:}

Sabiendo que la esperanza de la gamma es $E(X)=\frac{\alpha}{\lambda}$ podemos estimar con el metodo de plug-in en esa formula. 

Podemos compararlo con el flux medio calculado usando el metodo de los momentos y con el flux_medio=mean(flux) calculado en la práctica de la clase. (digamos hay infinitos etimadores, por ej los que vimos en la guia 17, pasa que depender x ej de si sabes la distribución de tu v.a.)

```{r}
alpha_EMV/lambda_EMV
alpha_MME/lambda_MME
mean(flux)
```


8. Estimar por el método plug-in la mediana de flux. Explorar el comando qgamma()

\underline{Resolución:}

Estimamos usando el comando qgamma(0.5, shape=alpha, rate=lambda) con el método plug-in usando los parámetros obtenidos con los métodos EMV y MME, y además compararemos con el comando median(flux).

```{r}
mediana_EMV=qgamma(0.5,shape=alpha_EMV,rate=lambda_EMV)
mediana_EMV
mediana_MME=qgamma(0.5,shape=alpha_MME,rate=lambda_MME)
mediana_MME
median(flux)
```

