---
title: "Guia 4"
author: "Agustin Muñoz Gonzalez"
date: "29/4/2020"
output: pdf_document
---

```{r setup, include=FALSE}
knitr::opts_chunk$set(echo = TRUE)
```

## Preparamos el entorno.

Limpiamos los registros y seteamos el directorio de trabajo.

```{r, results='hide', message=FALSE}
rm(list=ls())
```

# Sobre monedas.

## Ejercicio 1
### Item a)

Definimos una función que devuelva el lanzamiento al azar de una moneda equilibrada, con 1=cara, 0=ceca.

```{r}
cara_ceca=function(){
  sample(c(0,1),1)
}
```

Como lo que queremos es una función que simule un lanzamiento, no hace falta definir ningún input para la función.

### Item b)

Como la moneda es equilibrada en N_rep lanzamientos esperaría obtener N_rep/2 caras.

### Item c)

Veamos si esto efectivamente ocurre. Definimos primero una función que simule N_rep lanzamientos
```{r}
n_lanzamientos=function(N_rep){
  resultado=c()
  for(i in (1:N_rep)){
    resultado=c(resultado,cara_ceca())
  }
  resultado
}
```

Veamos cuántos 1 obtenemos en el resultado de 1000 lanzamientos.

```{r}
muchas_repeticiones=n_lanzamientos(1000)
frecuencia=length(which(muchas_repeticiones==1))
frecuencia
frecuencia_relativa=frecuencia/1000
frecuencia_relativa
```

Ahora veamos cuántos 1 obtenemos en varios experimentos de 1000 lanzamientos. Hagamos 10 lanzamientos y veamos qué obtenemos.

```{r}
caras_obtenidas=c()
for (i in (1:10)){
  x=n_lanzamientos(1000)
  caras_obtenidas=c(caras_obtenidas,length(which(x==1)))
}
caras_obtenidas
```

Si bien no obtuvimos exactamente 500, rondamos ese valor en cada experimento.

\clearpage

## Ejercicio 2
### Item a)

Es nuestra función n_lanzamientos() del item c) del ejercicio anterior.

### Item b)

Es nuestra función caras_obtenidas() del item c) del ejercicio anterior.

\clearpage

## Ejercicio 3

### Item a)

```{r}
perseverancia_cara=function(){
  N_rep=1
  while (cara_ceca()!= 1) {
    N_rep=N_rep+1
  }
  N_rep
}
```

Como la función simula lanzamientos, no precisa ningún input.

Podriamos modificarla un poco para que el input que toma sea cara o ceca según que perserverancia estamos buscando. Digamos

```{r}
perseverancia=function(lado_moneda){
  N_rep=1
  while (cara_ceca()!= lado_moneda) {
    N_rep=N_rep+1
  }
  N_rep
}
```

### Item b)

No entiendo qué hay que hacer, la función perseverancia (que igual no existe, existe perseverancia_cara) devuelve una cantidad de lanzamientos entonces no sé que sería ejecutar perseverancia a lo largo de 1000 repeticiones, o sea tengo que ejecutar perseverancia 1000 veces? Es confuso que llame N_rep a estas repeticiones porque N_rep antes lo usamos para cantidad de lanzamientos pero acá pareciera (si entendí bien) cantidad de repeticiones de la función. Vamos a resolver eso, ejecutar 1000 veces la función perserverancia cara. Más aún, vamos a definir como antes una función para ejecutar n veces esta perseverancia

```{r}
n_perseverancia_cara=function(n){
  resultado=c()
  for(i in (1:n)){
    resultado=c(resultado,perseverancia_cara())
  }
  resultado
}
```

Como entiendo bien el ejercicio no sé respecto de qué cantidad tengo que dividir para calcular la frecuencia relativa. 

Algo que podríamos hacer (pero no lo voy a hacer) es modificar la función perserverancia_cara para que nos devuelva la perseverancia de cara propiamente dicho y también la cantidad total de lanzamientos que se realizaron en ese ejecución de la función y la frecuencia relativa seria la perseverancia/lanzamientos_totales.

Sólo voy a calcular el promedio del resultado de n_perseverancia_cara(1000)

```{r}
promedio=sum(n_perseverancia_cara(1000))/1000
promedio
```

# Éxitos y fracasos.

El comando \textit{runif(n,min,max)} devuelve n desviaciones aleatorias de una distribución uniforme en el intervalo [min,max]. O sea n muestras aleatorias de valores en [min,max].

\clearpage

## Ejercicio 4
### Item a)

```{r}
exito_fracaso=function(p){
  as.integer(runif(1) >= 1-p)
}
```

Otra forma
```{r}
exito_fracaso_2=function(p){
  as.integer(runif(1) <= p)
}
```

Digamos, la idea es que el runif(1) caiga en el intervalo [0,p], con lo cual es mas intuitivo tal vez pedir que la muestra aleatoria uniforme en el [0,1] sea menor o igual a p (aunque es lo mismo que pedir que sea mayor a 1-p, por eso las dos formas).

Otra forma es usar sample()
```{r}
exito_fracaso_3=function(p){
  as.integer(sample(c(0,1),1,prob=c(1-p,p)) == 1)
}
```
### Item b)

La frecuencia dependerá de p. Si p=0.5 entonces en N_rep experimentos esperaría obtener N_rep/2 éxitos. En general, esperaría obtener p*N_rep éxitos.

### Item c)

Definimos primero una función que simula N_rep experimentos exito_fracaso(p) y devuelve un vector con los resultados obtenidos, con lo cual precisa dos inputs: N_rep y p.

```{r}
n_experimentos=function(N_rep,p){
  for (i in (1:N_rep)){
    resultado_bis=c()
    resultado_bis=c(resultado_bis,exito_fracaso(p))
  }
  resultado_bis
}
```

Ahora simulamos N_rep=1000 experimentos exito_fracaso(0.8) y guardamos las observaciones.

```{r}
muchas_repeticiones_bis=n_experimentos(1000,0.8)
```

Calculemos la frecuencia y frecuencia relativa del éxito

```{r}
frec_exito=length(which(muchas_repeticiones_bis==1))
frec_exito
frec_rel_exito=frec_exito/1000
frec_rel_exito
```

\clearpage

## Ejercicio 5
### Item a)

Es nuestra función n_experimentos(n,p) del item c) del ejercicio anterior.

# Item b)

```{r}
cuantos_exitos=function(N_rep,p){
  x=n_experimentos(N_rep,p)
  length(which(x==1))
}
```

\clearpage

## Ejercicio 6
### Item a)

Definimos una función que devuelve la cantidad N_rep de experimentos necesarios hasta obtener el primer éxito

```{r}
perseverancia_exito=function(p){
  N_rep=1
  while(exito_fracaso(p)!=1){
    N_rep=N_rep+1
  }
  N_rep
}
```

Como el experimento depende de la probabilidad p, esa probabilidad debe ser ingresada como input de la función.

### Item b)

En primer lugar definimos una función que devuelve el vector de resultados de n ejecuciones de la función perserverancia_exito(p). 

```{r}
n_perseverancia_exito=function(n,p){
  resultado=c()
  for(i in (1:n)){
  resultado=c(resultado,perseverancia_exito(p))
  }
  resultado
}
```

Ejecutamos la función perseverancia_exito 1000 veces para p=0.8. Esto es aplicar n_perseverancia_exito(1000,0.8)

```{r}
muchas_perseverancia_exito=n_perseverancia_exito(1000,0.8)
```

Calculemos la frecuencia relativa a cada valor (contado con repeticiones) de muchas_perseverancias. Devolvemos el resultado como un vector de listas donde el nombre de cada lista es el número i de la iteración, es decir el valor que toma cada componente de muchas_perseverancias.

```{r}
aux=c()
for(i in muchas_perseverancia_exito){
  aux=c(aux,list(i=sum(muchas_perseverancia_exito==i)/1000))
}
frec_muchas_perseverancia_exito=unique(aux)
frec_muchas_perseverancia_exito
```

Por último calculamos el promedio de muchas_perseverancias.

```{r}
promedio_muchas_perseverancia_exito=sum(muchas_perseverancia_exito)/1000
promedio_muchas_perseverancia_exito
```
### Item c)

Repetimos el item anterior para la grilla siguiente

```{r}
grilla=seq(0.01,0.99,by=0.02)
```

De nuevo, devolvemos un vector de listas donde el nombre de cada lista es la probabilidad respecto de la cual estamos realizando los 1000 experimentos y cuyo valor son los 1000 experimentos. 

```{r}
resultado_grilla=c()
for (i in grilla){
  resultado_grilla=c(resultado_grilla,list(n_perseverancia_exito(1000,i)))
}
names(resultado_grilla)=paste('p=',grilla)
resultado_grilla
```


Graficamos p vs el promedio de n_perseverancia_exito(1000,p). Definimos una función para calcular el promedio de la función n_perseverancia_exito(1000,-) y de paso nos sirve para poder usar el comando lapply a la grilla.

```{r}
promedio_1000_ejecuciones=function(p){
  x=n_perseverancia_exito(1000,p)
  sum(x)/1000
}
y=lapply(grilla,promedio_1000_ejecuciones)
plot(grilla,y,xlab='Probabilidades',
     ylab='Perseverancia éxito')
abline(h=1,v=0,col='red')
```

Vemos que tiene una forma asintótica. Siendo un poco más formales podemos decir que cuando p tiende a 0 la perseverancia tiende a infinito, lo cual es intuitivo ya que si p=0 nunca vamos a obtener un éxito y por tanto vamos a repetir el experimento infinitas veces. Análogamente si p tiende a 1 la perserverancia tiende a 1, de hecho cuando p ES 1 la perseverancia ES 1, porque si la probabilidad de que el experimento sea exitoso es 1 entonces al primer intento obtendremos un éxito.

Proponemos la función $f(x)=\frac{1}{x},x>0$. Grafiquemos esta curva superpuesta con el gráfico anterior. Primero definamos la función f y la imágen de la grilla vía f

```{r}
f=function(x){1/x}
f_grilla=lapply(grilla,f)
```

Grafiquemos

```{r}
plot(grilla,y,xlab='Probabilidades',
     ylab='Perseverancia éxito')
abline(h=1,v=0,col='red')
lines(grilla,f_grilla,col='blue')
```