---
title: "Guia 12"
author: "Agustin Muñoz Gonzalez"
date: "20/5/2020"
output: pdf_document
---

```{r setup, include=FALSE}
knitr::opts_chunk$set(echo = TRUE)
```

# Preparamos el entorno
```{r, results='hide', message=FALSE}
rm(list=ls())
```

*Las aves parásitas de cría ponen huevos en nidos de otras especies (hospedador), las cuales incuban los huevos y crían al pichón parásito. En un bosque de talas de la provincia de Buenos Aires hay dos especies hospederas que son indistinguibles a simple vista. Una de las principales diferencias entre estas especies radica en el grado de discriminación y remoción de huevos parásitos de sus nidos. Una de las especies es “aceptadora“ de huevos parásitos (Y = 0), ya que remueve del nido sólo el 30% de los huevos parásitos, mientras que la otra especie es “rechazadora“ (Y = 1) ya que remueve el 80% de los huevos parásitos presentes en su nido. Además, se sabe que el 90% de los nidos del bosque corresponden a la especie “aceptadora“ , mientras que apenas el 10% restante son nidos de la especie “rechazadora“. De esta manera la distribución conjunta del vector (X, Y ) queda determinada por la siguiente tabla*

```{r}

```


a) Consideremos la regla de clasificación $g_1$ dada por :

```{r}
tabla=data.frame(rbind(
  'Y=0'=c(0.0519,0.1779,0.2668,0.2287,0.1225,0.0420,0.0090,0.0011,0.0001),
  'Y=1'=c(0,0,0.0001,0.0009,0.0046,0.0147,0.0294,0.0336,0.0168)))
names(tabla)=(0:8)
tabla
```

Calcular
$$L(g_1) = \mathbb{P}(g_1 (X) \neq Y )$$
y completar con el valor obtenido en el archivo compartido.

\underline{Resolución:}

Vamos a usar el teo de proba total
\begin{align*}
P(g(X)\neq Y)&=1-P(g(X)= Y)\\
&=1-\sum_x P(g(X)=Y,X=x)\\
&=1-\sum_x P_{XY}(x,g(x))\\
\end{align*}

Vamos a definir la proba puntual conjunta como una función.

```{r}
g=function(x){
  if(x<=3){0}else{1}
}
p_XY=function(x,y){
  tabla[y+1,x+1]
  # otra forma: tabla[y+1,as.character(x)] 
  # porque el nombre de c/col es el valor de x
}
error_medio=1
for(x in (0:8)){
  error_medio=error_medio-p_XY(x,g(x))
}
error_medio
```

\clearpage

b) El archivo depredadosclasificadas.txt contiene mediciones correspondientes a nidos elegidos al azar en el bosque, registrándose en cada uno de ellos el número de huevos parásitos removidos (primera columna) y la especie del hospedador (segunda columna), determinada mediante un análisis genético. Tenemos entonces observaciones (X, Y) donde X indica la cantidad de huevos removidos del nido, mientras que Y = 0 si el hospedador es aceptador, Y = 1 indica que el hospedador es rechazador. 
Computar el Error de Clasificación Empírico de la regla de clasificación $g_1$ a partir de los datos del archivo depredadosclasificadas.txt y completar con el valor obtenido en el archivo compartido.

```{r}
depredados=read.csv('depredadosclasificadas.csv',sep=' ',header = TRUE)
# le tengo que poner sep=' ' para que entienda que tiene que las columnas
# están divididas por un espacio.
```

\underline{Resolución:}

Vimos en las diapos que el Error de Clasificación Empírico es la proporción de pares mal clasificados según $g_1$. Es decir, el promedio de los casos en los que $g_1(X)\neq Y$.

```{r}
X=depredados$removidos
Y=depredados$especie
error_empirico=mean(lapply(X,g)!=Y)
```

c) Comparar Error de Clasificación Empírico con el valor obtenido en a).

La diferencia de errores es de

```{r}
abs(error_medio-error_empirico)
```

Es decir hay un error de solo el 1.6%.