---
title: "Guia 20 clase"
author: "Agustin Muñoz González"
date: "29/6/2020"
output: pdf_document
---

```{r setup, include=FALSE}
knitr::opts_chunk$set(echo = TRUE)
```

# Preparamos el entorno.

```{r}
rm(list=ls())
library(ggplot2)
library(tidyr)
library(gganimate)
```


1.
a.
```{r}
datos=read.csv('lamparas.csv',header=T)
ggplot(datos)+
  geom_histogram(aes(x=lamparas,y=stat(count)/dim(datos)[1]),
                 color='blue', fill='grey')+
  geom_density(aes(x=lamparas))
```

b.
Estimamos $\mathbb{E}(T)$.

```{r}
mean(datos$lamparas)
```

Medimos el error de estimación $se=\frac{S}{\sqrt{n}}$ donde S es una estimación de la varianza.

```{r}
se=sd(datos$lamparas)/sqrt(length(datos$lamparas))
se
```

Estimamos entonces que la media de la población es $9.54\pm 0.947$.

c.
```{r}
quantile(datos$lamparas,0.5)
median(datos$lamparas)
```

2. Obtenga el error de estimación bootstrap correspondiente a la media y a la mediana
calculadas. Comparar con los errores previamente obtenidos.

\underline{Resolución:}

Para eso generamos Nrep=100 muestras por bootstrap.

```{r}
library(rsample)
computos_boot=bootstraps(datos,times=100)
primeros_computos=as.data.frame(computos_boot$splits[[1]])
```

Calculemos ahora la media y mediana muestrales de cada una de las muestras generadas.

```{r}
medias=medianas=c()
for(i in 1:length(computos_boot$splits)){
  datos=as.data.frame(computos_boot$splits[[i]])
  medias=c(medias,mean(datos$lamparas))
  medianas=c(medianas,median(datos$lamparas))
}
```

Tomamos finalmente como error de estimación a la desviación estandar de las medias y las medianas calculadas.

```{r}
se_media_bootstrap=sd(medias)
se_media_bootstrap
se_mediana_bootstrap=sd(medianas)
se_mediana_bootstrap
```

