---
title: "Guia 4 Ejercicio 6"
author: "Agustin Muñoz Gonzalez"
date: "30/4/2020"
output: pdf_document
---

```{r setup, include=FALSE}
knitr::opts_chunk$set(echo = TRUE)
```

## Preparamos el entorno.

Limpiamos los registros.

```{r, results='hide', message=FALSE}
rm(list=ls())
```

Vamos a necesitar la función \textbf{exito_fracaso()} del Ejercicio 4. Recordemos que si queremos simular un experimento cuyo éxito tiene probabilidad p, lo que podemos hacer es tomar una muestra al azar de una variable uniformemente distribuida en el intervalo [0,1] y pedirle que esa muestra sea mayor o igual que 1-p.

```{r}
exito_fracaso=function(p){
  as.integer(runif(1) >= 1-p)
}
```

## Ejercicio 6
### Item a)

Definimos una función que devuelve la cantidad N_rep de experimentos necesarios hasta obtener el primer éxito

```{r}
perseverancia_exito=function(p){
  N_rep=1
  while(exito_fracaso(p)!=1){
    N_rep=N_rep+1
  }
  N_rep
}
```

Como el experimento depende de la probabilidad p, esa probabilidad debe ser ingresada como input de la función.

### Item b)

En primer lugar definimos una función que devuelve el vector de resultados de n ejecuciones de la función perserverancia_exito(p). 

```{r}
n_perseverancia_exito=function(n,p){
  resultado=c()
  for(i in (1:n)){
  resultado=c(resultado,perseverancia_exito(p))
  }
  resultado
}
```

Ejecutamos la función perseverancia_exito 1000 veces para p=0.8. Esto es aplicar n_perseverancia_exito(1000,0.8)

```{r}
muchas_perseverancia_exito=n_perseverancia_exito(1000,0.8)
```

Calculemos la frecuencia relativa a cada valor (contado con repeticiones) de muchas_perseverancias. Devolvemos el resultado como un vector de listas donde el nombre de cada lista es el número i de la iteración, es decir el valor que toma cada componente de muchas_perseverancias.

```{r}
aux=c()
for(i in muchas_perseverancia_exito){
  aux=c(aux,list(i=sum(muchas_perseverancia_exito==i)/1000))
  # otra forma: aux[i]=sum(muchas_perseverancia_exito==i)/1000
}
frec_muchas_perseverancia_exito=unique(aux)
frec_muchas_perseverancia_exito
```

Por último calculamos el promedio de muchas_perseverancias.

```{r}
promedio_muchas_perseverancia_exito=sum(muchas_perseverancia_exito)/1000
promedio_muchas_perseverancia_exito
```

Otra forma de hacer la frec relativa:

Hagamos una tablita con las frec relativas.

```{r}
tablita=table(muchas_perseverancia_exito)/1000
barplot(tablita,col='steelblue',xlab='cantidad de tiros',
        ylab='frecuencia relativa')
```

### Item c)

Repetimos el item anterior para la grilla siguiente

```{r}
grilla=seq(0.01,0.99,by=0.02)
```

De nuevo, devolvemos un vector de listas donde el nombre de cada lista es la probabilidad respecto de la cual estamos realizando los 1000 experimentos y cuyo valor son los 1000 experimentos. 

```{r}
resultado_grilla=c()
for (i in grilla){
  resultado_grilla=c(resultado_grilla,list(n_perseverancia_exito(1000,i)))
}
names(resultado_grilla)=paste('p=',grilla)
```


Graficamos p vs el promedio de n_perseverancia_exito(1000,p). Definimos una función para calcular el promedio de la función n_perseverancia_exito(1000,-) y de paso nos sirve para poder usar el comando lapply a la grilla.

```{r}
promedio_1000_ejecuciones=function(p){
  x=n_perseverancia_exito(1000,p)
  sum(x)/1000
}
y=lapply(grilla,promedio_1000_ejecuciones)
plot(grilla,y,xlab='Probabilidades',
     ylab='Perseverancia éxito')
abline(h=1,v=0,col='red')
```


Vemos que tiene una forma asintótica. Siendo un poco más formales podemos decir que cuando p tiende a 0 la perseverancia tiende a infinito, lo cual es intuitivo ya que si p=0 nunca vamos a obtener un éxito y por tanto vamos a repetir el experimento infinitas veces. Análogamente si p tiende a 1 la perserverancia tiende a 1, de hecho cuando p ES 1 la perseverancia ES 1, porque si la probabilidad de que el experimento sea exitoso es 1 entonces al primer intento obtendremos un éxito.

Proponemos la función $f(x)=\frac{1}{x},x>0$. Grafiquemos esta curva superpuesta con el gráfico anterior. Primero definamos la función f y la imágen de la grilla vía f

```{r}
f=function(x){1/x}
f_grilla=lapply(grilla,f)
```

Grafiquemos

```{r}
plot(grilla,y,xlab='Probabilidades',
     ylab='Perseverancia éxito')
abline(h=1,v=0,col='red')
lines(grilla,f_grilla,col='blue')
```
