---
title: "Guia 18 clase"
author: "Agustin Muñoz González"
date: "22/6/2020"
output: pdf_document
---

```{r setup, include=FALSE}
knitr::opts_chunk$set(echo = TRUE)
```

# Preparamos el entorno
```{r}
rm(list=ls())
library(ggplot2)
library(tidyr)
library(gganimate)
```

1. Estimar P (X < 40) calculando la empírica en el valor t = 40.

\underline{Resolución:}

```{r}
datos=read.table("GRB_afterglow.dat.csv",header=T, skip=1)
empirica=function(t){
  mean(datos$f<t)
}
##############
empirica(40)
ecdf(datos$f)(40)
```

2. Graficar la empírica asociada a los datos flux. Para ello explorar el comando ecdf:
empirical cummulative distribution f unction. Puede ejecutar ecdf(datos)(t) para
calcuar la empírica de datos en el punto t, y también graficar utilizando plot(ecdf(datos)).

\underline{Resolución:}

```{r}
plot(datos$f,lapply(datos$f,empirica),pch=20)
plot(ecdf(datos$f))
```

3. Estimar a partir de los datos el flux medio.

\underline{Resolución:}

```{r}
flux_medio=mean(datos$f)
flux_medio
```


4. Estimar a partir de los datos la mediana de flux. ¿Usaría para esto la estimación
obtenida en el ítem anterior?

\underline{Resolución:}

```{r}
mediana=median(datos$f)
mediana
##############
```


5. Estimar a partir de los datos la varianza de flux.

\underline{Resolución:}

```{r}
varianza=sd(datos$f)^2
var(datos$f)
varianza
```


6. Realizar un histograma para los datos flux. ¿Los datos parecen tener alguna distribución conocida? Explorar el comando density.

\underline{Resolución:}

```{r}
library(ggplot2)
ggplot(datos)+
  geom_histogram(aes(x=f,y=..density..), binwidth=2,alpha=1,
                     fill="skyblue",color="black")+
  geom_density(aes(x=f))
par(mfrow=c(1,2))
hist(datos$f,freq=F)
plot(density(datos$f))
par(mfrow=c(1,1))
par(mfrow=c(1,2))
hist(datos$f,freq=F)
hist(stat(datos$f)/length(datos$f),freq=F)
par(mfrow=c(1,1))
```


\clearpage

# 2. Parte 2
# 2.1. Estimación bajo modelo exponencial: $E(\lambda)$

Distribución exponencial de parámetro $\lambda > 0$, $X_i \sim \mathcal{E}(\lambda)$.
$$f(x)=\lambda e^{-\lambda x} \mathcal{I}_{x\geq 0}, \ F(t)=1-e^{-\lambda t}, \ \text{ para } t\geq 0^.$$
En tal caso, $E(X) =\frac{1}{\lambda}$ y $V(X) = \frac{1}{\lambda^2}$. Notar que la verosimilitud, cuando $x_i \geq 0, \forall i$,
resulta
$$L(\lambda,x)=\prod_i f(x_i,\lambda)=\prod_i \lambda e^{-\lambda x_i}=\lambda^n e^{-\lambda \sum_i x_i}.$$
Por lo tanto, la log–verosimilitud es:
$$l(\lambda,x)=n\log(\lambda)-\lambda \sum_i x_i.$$
de donde se deduce que el estimador de máxima verosimilitud está dado por $\widehat{\lambda}=\frac{1}{\overline{X_n}}$.


Utilizando el modelo propuesto, el estimador de máxima verosimilitud obtenido y el
método plug-in, es decir reemplazando el parámetro por su valor estimado, resolver
los siguientes items.

7. Estimar por el método de Máxima Verosimilitud $P (X \leq 40)$. Comparar con la estimación obtenida en la Sección 1.

\underline{Resolución:}

Defino el estimador de maxima verosimilitud EMV del parámetro $\lambda$.

```{r}
EMV=function(datos){
  1/mean(datos)
}
```

Quiero estimar $P(X\leq 40)=F_{\lambda}(40)$. Por el método plug-in basta hacer $F_{EMV}$ con $F$ la función de distribución de la variable exponencial.

Defino primero la función de distribución.

```{r}
F_X=function(t,lambda){
  1-exp(-lambda*t)
}
```

Estimo $P(X\leq 40)$ usando F_X(40, EMV(datos)). Recuerdo además los valores que obtuvimos en la sección 1 con la empírica y con ecdf.

```{r}
F_X(40,EMV(datos$f))
pexp(40,EMV(datos$f)) 
##############
empirica(40)
ecdf(datos$f)(40)
```

8. Graficar la empírica asociada a los datos flux y superponer la función de distribución acumulada exponencial con el parámetro que considere pertinente.

\underline{Resolución:}

```{r}
datos_plot=data.frame(cbind('flux'=datos$f,
'empirica'=sapply(datos$f,empirica),
'acumulada'=sapply(datos$f,F_X,lambda=EMV(datos$f))))
ggplot(datos_plot)+
  geom_line(aes(x=flux,y=empirica,color='empirica'))+
  geom_line(aes(x=flux,y=acumulada,color='acumulada'))+
  scale_colour_manual("", 
                      breaks = c("empirica", "acumulada"),
                      values = c("blue", "red")) +
  xlab("flux") +
  scale_y_continuous("P(X<t)") + 
  labs(title="Empirica(t) vs Acumulada(t,EMV)")
```

9. Realizar un histograma para los datos de flux y superponer la función de densidad
exponencial con el parámetro que considere pertinente.

\underline{Resolución:}

En primer lugar definimos la función de densidad de la exponencial.
```{r}
f_X=function(x,lambda){
  lambda*exp(-lambda*x)*ifelse(x>=0,1,0)
}
```


```{r}
datos_plot=data.frame(cbind(datos_plot,'densidad'=sapply(datos$f,f_X,lambda=EMV(datos$f))))
# le paso los breaks del otro hist
a=hist(stat(datos$f)/length(datos$f),freq=F)$breaks
ggplot(datos_plot)+
  geom_histogram(aes(x=flux,y=..density..), binwidth=7,
                 fill="skyblue",color="black")+
  geom_line(aes(x=flux,y=densidad),color='red')
```

10. Estimar por el método de Máxima Verosimilitud el flux medio a partir de los datos.

\underline{Resolución:}

El flux medio de una exponencial es el punto medio del grafico de densidad, i.e. la esperanza. Y comparo con lo que nos dio antes

```{r}
1/EMV(datos$f)
qexp(0.5, rate = EMV(datos$f), lower.tail = TRUE, log.p = FALSE)
# OJO quantil 1/2 es la MEDIANA no la MEDIA
####################
flux_medio
```

11. Si $X \sim \mathcal{E}(\lambda)$, entonces su mediana resuelve la ecuación
$$1-e^{\lambda t}=0.5,$$
y por consiguiente vale 
$$- \frac{\log(0.5)}{\lambda} = \frac{\log(2)}{\lambda}.$$ 
Estimar por el método de Máxima Verosimilitud la
mediana de flux.

\underline{Resolución:}

Calculo log(2)/EMV(datos$f) vs mediana

```{r}
log(2)/EMV(datos$f)
###################
mediana
```

12. Estimar por el método de Máxima Verosimilitud la varianza de flux.

\underline{Resolución:}

La varianza de la exponencial es 1/lambda^2 entonces la aproximamos por 1/EMV(datos$f) y comparamos con lo que nos dio en la sección 1.

```{r}
1/EMV(datos$f)^2
##############
varianza
```

EN LOS ITEMS 11 Y 12 NOS DAN COSAS DISTINTAS A LAS QUE HICIMOS EN LA SECCION 1 PORQUE ACA ESTAMOS USANDO QUE SABEMOS QUE ES UNA DIST EXPONENCIAL, O SEA ES UN TRAJE A MEDIDA ESTO! ES UNA ESTIMACION MEJOR ESTA ULTIMA!! UNA FORMA DE CHEQUEAR ESTO ES VER EL QUE TIENE MENOR ECM (ERROR CUADRATICO MEDIO)

```{r}
ECME=function(datos){
  theta=3
  mean((datos-theta)^2)
}
```


