---
title: "Guia 26"
author: "Agustin Muñoz Gonzalez"
date: "25/7/2020"
output: pdf_document
---

```{r setup, include=FALSE}
knitr::opts_chunk$set(echo = TRUE)
```

# Preparamos el entorno.

```{r}
rm(list=ls())
library(ggplot2)
library(tidyr)
library(gganimate)
```

*El objetivo de esta práctica es la implementación de reglas de clasificación teniendo en
cuenta la selección de los parámetros de suavizado.*

En un bosque de Bariloche hay dos variedades de hongos, que identificaremos como la
variedad I y variedad II. En el archivo hongos clasificados.txt encontrará n = 500 registros
correspondientes a la altura y variedad de cada uno los hongos examinados. A fin de clasificar un nuevo hongo de este bosque, implementaremos la regla de Bayes, pero sin suponer que las densidades condicionales involucradas en su cálculo pertenecen a una familia determinada.

\underline{Preliminar}

Separamos un 10% de los datos elegidos al azar.

```{r}
hongos=read.delim('hongos_clasificados.txt', header = TRUE, sep = " ", dec = ".")
indices=sample(length(hongos$Height),size=0.2*length(hongos$Height))
test_set=hongos[indices,]
training_set=hongos[-indices,]
```

En lo que sigue, llamaremos $f_1$ a la densidad de la altura de un hongo de la variedad I y $f_0$ a la densidad de la altura de un hongo de la variedad II.

1. A partir de los alturas medidas en los hongos de variedad I estime la función de densidad
$f_1$ . Indique cómo determió la ventana y que núcleo usó. Llamemos $\widehat{f}_{1,h_1}$ a la estimación resultante de la función de densidad $f_1$.

\underline{Resolución:}

Como estamos suponiendo que $f_1$ no pertenece a ninguna familia determinada, vamos a hacer una estimación no paramétrica. 

Veamos en primer lugar un histograma la variedad 1 de los hongos para ver si a simple vista se observa alguna densidad conocida.

```{r}
hongos_1=hongos[hongos$Variety==1,]
hongos_1 %>% 
  ggplot()+
  geom_histogram(aes(x=Height,y=..density..),col='black')
```

Observamos que se parece mucho a la densidad normal. 

Pero como por ahora no tenemos que suponer nada y como tenemos muchos datos procedemos a usar la estimación no parámetrica de la densidad dada por el estimador de Nadaraya-Watson con núcleo gaussiano.

Donde la ventana la vamos a elegir por el método de Convalidación Cruzada para una grilla [h_S-a,h_S+b] con h_S la ventana de Silverman, y con a,b coherentes con el rango de las alturas de hongos_1.

Importo las funciones necesarias de las practicas 24 y 25.

```{r}
# Definamos primero una función estimadora usando ksmooth=gauss
f_sombrero=function(x,X,Y,h){
  f=approxfun(ksmooth(X, Y, kernel='normal',bandwidth=h))
  f(x)
}
################################################
# Defino ahora la función CV(h) Pérdida de Convalidación Cruzada
CV=function(h,X,Y){
  estimaciones_sin_i=c()
  for(i in 1:length(X)){
    x_i=X[i]
    estimaciones_sin_i=c(estimaciones_sin_i,f_sombrero(X[i],X[-i],Y[-i],h))
  }
  # le saco la primera y ultima coord porque son NA
  #estimaciones_sin_i=estimaciones_sin_i[-1][-length(X)+1]
  # para calcular la media tambien le saco esas coordenadas a datos$logratio
  mean((Y-estimaciones_sin_i)^2)
}
#######################################################
# Por último defino la función h_CV que devuelve la ventana de Convalidación Cruzada.
h_CV=function(X,Y,valores_h){
  vect_to_min=sapply(valores_h,CV,X,Y)
  valores_h[which.min(vect_to_min)]
}
```

Para saber alrededor de qué número buscar la ventana CV calculemos el h_SIL
```{r}
h_S=1.06*min(sd(hongos_1_training$Height),IQR(hongos_1_training$Height)/1.349)/(length(hongos_1_training$Height)^(1/5))
h_S
```
Además como el rango de los datos es
```{r}
range(hongos_1_training$Height)
```
Entonces propongo recorrer con h_CV el conjunto de ventanas ventanas_h=seq(h_S-0.3,h_S+5,0.1).
```{r}
ventanas_h=seq(h_S-0.3,h_S+5,0.1)
h_CV(hongos_1_training$Height,hongos_1_training$Variety,valores_h=ventanas_h)
```
CV ME TIRA NA XQ F_SOMBRERO TIRA NA PARA ALGUNOS VALORES DE H ¿?


2. A partir de los alturas medidas en los hongos de variedad II estime la función de
densidad $f_0$ . Indique cómo determinó la ventana y que núcleo usó. Llamemos $\widehat{f}_{0,h_0}$ a la estimación resultante de la función de densidad $f_0$.

\underline{Resolución:}

```{r}
hongos_2_training %>% 
  ggplot()+
  geom_histogram(aes(x=Height,y=..density..),col='black')
hongos_2_training=training_set[training_set$Variety==2,]
```


3. Implemente una función **class.est.variedad** que determine la variedad de un hongo
mediante la regla plug–in de Bayes $\widehat{g}$ basada en las estimaciones $\widehat{f}_{1,h_1}$ y $\widehat{f}_{0,h_0}$ ya obtenidas en los dos ítems anteriores y las proporciones de cada variedad en los datos registrados en el archivo hongos_clasificados.txt.

\underline{Resolución:}

Usar la idea de la funcion siguiente de la entrega 4. DEFINIR f_0_h_0 y f_1_h_1

```{r}
proporcion_uno=mean(training_set$Variety==1)
proporcion_dos=mean(training_set$Variety==2)
class.est.variedad=function(hongo){
  ifelse(f_1_h_1(hongo)*proporcion_uno>f_0_h_0(hongo)*proporcion_2,1,2)
}
```


4. Calcule el Error de Clasificación Empírico de $\widehat{g}$ utilizando los datos del archivo hongos_clasificados.txt.

\underline{Resolución:}

```{r}
clasificados=class.est.variedad(hongos$Height)
error=mean(clasificados!=hongos$Variety)
```


5. ¿Le parece que las ventanas halladas en a) y b) con las que implementó la regla de clasificación son las más adecuadas a los fines de la clasificación?

Implemente una función **class.optim.est.variedad** que determine la variedad de un hongo mediante la regla plug–in de Bayes $\widehat{g}$ basada en las estimaciones $\widehat{f}_{1,h_1}$ y $\widehat{f}_{0,h_0}$ y las proporciones de cada variedad en los datos registrados en el archivo hongos_clasificados.txt en la que las ventanas se determinan simultáneamente por Convalización Cruzada.

\underline{Resolución:}

ES COMO LO QUE HICIMOS EN 1 Y 2 SOLO QUE AHORA BUSCO LAS H_0 H_1 SIMULT USANDO CV PERO AHORA LA FUNCION OBJETIVO A MINIMIZAR NO ES LA LOG LIKELIHOOD SINO EL ERROR DE CLASIFICACIÓN (QUIERO MEJORAR EL CLASIFICADOR)

6. Estime el Error de Clasificación de la regla de plug–in Bayes $\widehat{g}$ mediante el Error de Clasificación Empírico utilizando los datos del archivo hongos clasificados.txt, pero ahora implemente la regla asumiendo que las densidades $f_1$ y $f_0$ son normales y que
desconoce sus parámetros. Compare con los resultados anteriores.

\underline{Resolución:}

USAR LA VENTANA DE SILVERMAN PARA BUSCAR LA CONVALIDACION CRUZADA ALREDEDOR DE ESE VALOR

EN LA CROSS VALIDATION TAMBIEN LE TENGO QUE SACAR EL I-ESIMO PARA CALCULAR LAS PROPORCIONES DE 1 Y 2.

7. **Para entregar**: Implemente una función **class.nopar** que dado un punto $x_{new}$ determine la clase a la que pertenece el nuevo individuo que tiene este valor en la covariable mediante la regla plug–in de Bayes $\widehat{g}$ basada en las estimaciones no paramétricas de las densidades $f_1$ y $f_0$ usando núcleo gaussiano. Para ello entrar como input de la función implementada el punto $x_{new}$, los vectores de datos $X_{datos}$ e $Y_{datos}$ y las ventanas $h_1$ y $h_0$ : class.nopar($x_{new}$, $X_{datos}$, $Y_{datos}$, $h_1$, $h_0$).

\underline{Resolución:}

