---
title: "Clase 9 Ejercicios 1 y 2"
author: "Agustin Muñoz Gonzalez"
date: "18/5/2020"
output: pdf_document
---

```{r setup, include=FALSE}
knitr::opts_chunk$set(echo = TRUE)
```

```{r, results='hide', message=FALSE}
rm(list=ls())
```

## Ejercicio 1

## Dada la función de probabilidad puntual dada por la tabla siguiente

```{r}
proba_puntual_1=data.frame('valor_1'=c(-1,1,4,5,7,10),'probabilidad_1'=c(2/24,6/24,4/24,1/24,7/24,4/24))
attach(proba_puntual_1)
```

OJO! PARA MANEJARNOS CON proba_puntual_1[valor_1==algo,] TENEMOS QUE ATTACHAR. SINO HAY QUE HACER proba_puntual_1[proba_puntual_1$valor_1==algo,].

## Implemente una funcion pejemplo_1 que tenga por input t y devuelva F_X (t), cuando X es la variable con puntual dada en la tabla. 

```{r}
pejemplo_1=function(t){
  sum(probabilidad_1[valor_1<= t])
}
```


## Grafique F_X , para t en (-2, 11), utilizando una grilla de paso 0.01

\clearpage

## Ejercicio 2

## Dada la función de probabilidad puntual dada por la tabla siguiente

```{r}
proba_puntual_2=data.frame('valor_2'=c(-1.3,1.8,4.2,5.5,7.4,10.3),'probabilidad_2'=c(1/6,1/6,1/6,1/6,1/6,1/6))
attach(proba_puntual_2)
```

## Implemente una funcion pejemplo_2 que tenga por input t y devuelva F_Y (t), cuando Y es la variable con puntual dada en la tabla.

```{r}
pejemplo_2=function(t){
  sum(probabilidad_2[valor_2<= t])
}
```

## Grafique F_Y , para t en (-2, 11), utilizando una grilla de paso 0.01.
