---
title: "Grafico animado"
author: "Agustín Muñoz González"
date: "14/6/2020"
output: pdf_document
---

```{r setup, include=FALSE}
knitr::opts_chunk$set(echo = TRUE)
```

Acá va el codigo del gif
#ADVERTENCIAS:

#Requiere instalar un par de paquetes, 'gganimate' y los que pida al ejecutar el codigo

#No se en Windows o iOS, pero en Linux el R me pidió paquetes faltantes en el sistema,
#pero te avisa cuales son

#Tiró unos errores al instalar pero son faciles de solucionar instalando unas cositas en
#Linux, si no las encuentran se las paso

#Es recomendable abrir RStudio como superusuario porque el codigo usa archivos temporales
#para renderizar y necesita el permiso para acceder a ellos

#El codigo se puede mejorar mucho

```{r}
rm(list = ls())
```



#FUNCIONES

#Calcula suma y promedio dados n y Nrep

```{r}
sumaYprom<-function(Nrep,n){
 p<-vector()
 s<-vector()
 for(i in 1:Nrep){
   muestra<-rnorm(n,5,4)
   p<-c(p,mean(muestra))
   s<-c(s,sum(muestra))
 }
 d<-list()
 d[[1]]<-p
 d[[2]]<-s
 return(d)
}
```

#Genera dataframe con los promedio o las sumas, segun el valor de modo (1 es promedios y 2 es sumas)
```{r}
paraAnim<-function(enes,Nrep,modo){
 y<-list()
 for (i in 1:length(enes)) {
   y[[i]]<-sumaYprom(Nrep,enes[i])[[modo]]
   y[[i]]<-as.matrix(y[[i]],nrows=Nrep, ncols=1)
   y[[i]]<-as.data.frame(y[[i]])
   colnames(y[[i]])<-'sumas'
 }
 y<-as.data.frame(y)
 return(y)
}
```



#INPUTS: modo=1 es para promedios y modo=2 para sumas
```{r}
enes<-c(1,2,5,10,25)
Nrep<-1000
modo<-1
```



#DATOS: preparandolas para poder graficar con 'gganimate'
```{r}
if (modo==1){
 etiqueta<-'Promedio'
}else if (modo==2){
 etiqueta<-'Suma'
}else{
 print('Modo inexistente')
}
datitos<-paraAnim(enes,Nrep,modo)
medias<-colMeans(datitos, na.rm = FALSE, dims = 1)
desvis<-sapply(datitos, sd, na.rm = TRUE)
z<-stack(datitos)[1]
colnames(z)<-'promedios'
e<-vector()
t<-vector()
m<-vector()
des<-vector()
for (i in 1:length(enes)){
 e<-c(e,rep(i,Nrep))
 t<-c(t,rep(enes[i],Nrep))
 m<-c(m,rep(medias[i],Nrep))
 des<-c(des,rep(desvis[i],Nrep))
}
t<-as.integer(t)
z$estados<-e
z$titulo<-t
z$media<-m
z$desvi<-des
```



#GRAFICADOR
```{r}
library(ggplot2)
library(gganimate)
anim <- z %>%
   filter(estados >= 1) %>%
   ggplot(aes(frame=titulo))+
   geom_histogram(aes(x=promedios,y=stat(count)/Nrep),
                  colour ='blue',fill='gray',binwidth=1 )+
   transition_states(estados, transition_length = 1, state_length = 1)
# Con transition_states le decimos que parámetro que ir variando
# y con transition_length = 1, state_length = 1 le decimos que varíe 1
animate(anim,
        width = 400, height = 400,
        nframes = 480, fps = 24)
anim_save("progresion normal.gif", anim)
```

Para el punto 2:
```{r}
Nrep<-1000
inferior<-0
superior<-2
muest<-runif(Nrep, inferior,superior)
set.seed(7649)
muest2<-runif(Nrep, inferior,superior)
proms<-vector()
proms2<-vector()
for (n in 1:Nrep) {
 proms<-c(proms,mean(muest[1:n]))
 proms2<-c(proms2,mean(muest2[1:n]))
}

dats<-data.frame(enes=seq(1,Nrep,1),promedios=proms,promedios2=proms2)
g2<-ggplot(data=dats)+
   geom_point(aes(x=enes,y=promedios,group = seq_along(enes)),
              colour='blue')+
   geom_point(aes(x=enes,y=promedios2,group = seq_along(enes)),
              colour='red')+
   geom_hline(aes(yintercept=1), col='black')+
   transition_reveal(enes)
g2
anim_save("promedios.gif", g2)
```